臺灣臺北地方法院刑事判決　　　　　　 94年度簡上字第142號
公　訴　人　臺灣臺北地方法院檢察署檢察官
上　訴　人
即　被　告　丁○○
上列上訴人即被告因竊盜案件，不服本院九十四年度簡字第一一
七一號中華民國九十四年七月十九日第一審刑事簡易判決（聲請
簡易判決處刑案案號：臺灣臺北地方法院檢察署九十四年度偵字
第五八○九號），提起上訴，並經臺灣基隆地方法院檢察署移送
併案審理（九十四年度速偵字第四一一號），本院管轄第二審之
合議庭判決如下：
    主  文
原判決撤銷。
丁○○竊盜，處有期徒刑月，如易科罰金，以佰元折算壹日
。
    事  實
一、丁○○前於民國九十一年間因竊盜罪，經臺灣基隆地方法院
    以九十二年度基簡字第二七一號判決判處拘役三十日，於九
    十二年七月一日執行完畢；復於九十三年間因犯竊盜罪，經
    本院以九十三年度簡字第六○○號判決判處拘役五十日，甫
    於九十三年八月十二日執行完畢；又於同年間因犯竊盜罪，
    經臺灣基隆地方法院以九十四年度基簡字第八號判決判處有
    期徒刑四月確定，於九十四年八月二十一日縮短刑期執行完
    畢（不構成累犯）。詎猶不知悔改，於民國九十四年二月十
    七日下午一時三十分許，在臺灣鐵路管理局臺北車站內，因
    見該車站行車部門員工乙○○離開其辦公室（即行車室）之
    際，竟萌生為自己不法所有之意圖，無故侵入該行車室內（
    無故侵入他人建築物部分未據告訴），徒手竊取乙○○所有
    ，置於辦公桌上之新力牌行動電話一具，得手後迅速離開，
    旋前往臺北市中正區二二八和平公園（起訴書誤載為二二八
    紀念公園）內，將該手機以新臺幣一千元（下同）之代價出
    賣予一名真實姓名、年籍均不詳之成年男子，嗣因乙○○返
    回辦公室內遍尋不著上開手機，始知上情。
二、案經乙○○訴由內政部警政署鐵路警察局第一警務段報請臺
    灣臺北地方法院檢察署檢察官偵查聲請簡易判決處刑。
    理  由
一、訊據被告丁○○矢口否認前開犯行，辯稱：伊進派出所前，
    被害人抓住伊衣服表示如果伊不承認偷竊就要打伊，於伊進
    入派出所後，警員邊製作筆錄邊以腳踹伊生殖器官，且將錄
    音帶倒帶，伊係因為遭被害人及警察刑求全身是傷，才承認
    竊取行動電話，實際上伊並未進入該行車室，也未竊取該行
    動電話云云。經查：
（一）證據能力部分（有關警詢自白欠缺任意性之抗辯）：
    １按被告之自白，須非出於強暴、脅迫、利誘、詐欺或其他
      不正之方法，且與事實相符者，始得採為證據，如果被告
      之自白，係出於不正之方法，並非自由陳述，即其取得自
      白之程序，已非適法，則不問自白內容是否確與事實相符
      ，因其非係適法之證據，即不能採為判決基礎，故審理事
      實之法院，遇有被告對於自白提出刑求之抗辯時，應先於
      其他事實而為調查，最高法院二十三年上字第八六八號著
      有判例意旨可資參照。
    ２查被告於本院九十四年九月二十八日準備程序中自承伊因
      為被員警刑求所以才承認有偷竊行為，伊全身都是傷，縫
      了很多針，但伊以現金就醫，並沒有使用健保卡，也沒有
      驗傷，無法提出驗傷單等語，是本案並無被告於警詢、偵
      查及本院原審訊問時所為犯罪自白欠缺任意性之直接證據
      。又證人即警詢筆錄詢問員警丙○○於本院九十四年十二
      月二十二日審判期日中到庭結證稱：伊製作筆錄時有完整
      錄音，但因為有卡帶，所以有倒帶重錄，但在詢問之前並
      沒有對被告言語恐嚇，亦未用腳踢被告生殖器官等語；證
      人即警詢筆錄製作員警甲○○於本院同一審判期日中亦到
      庭具結證稱：警詢筆錄由伊負責打字，小隊長負責詢問，
      伊跟小隊長都沒有跟被告有身體上接觸，當天錄音是完整
      的等語。參酌被告於九十四年五月二十日承辦檢察官訊問
      時自承伊因為缺錢，有偷行動電話，並在二二八和平公園
      以一千元代價賣給一位男生等語，而於本院原審九十四年
      七月十四日訊問時對於上開犯罪事實仍坦承不諱，且均未
      支字提及有遭員警刑求或其警詢自白非出於任意性等情事
      ，其遲至本院準備程序中始主張其於警詢時之自白係曾遭
      員警刑求所致，實難遽認被告事後翻異前詞所言之刑求抗
      辯為真。綜上可認，被告於警訊時之自白，並非出於強暴
      、脅迫、詐欺或利誘，具有證據能力而得採為證據。
（二）實體部分：
      前揭事實，業據被告於警詢、偵查及本院原審訊問時坦承
      不諱（偵查卷第五、六頁調查筆錄、第三三頁訊問筆錄及
      本院卷九十四年七月十四日訊問筆錄參照），核與證人即
      被害人乙○○於警詢及偵查時證述情節相符（偵查卷第七
      、八頁調查筆錄及第二二、二三頁訊問筆錄參照），是依
      作為補強證據之證人乙○○之證述已足資擔保被告於偵查
      及本院原審訊問時所為之上開任意性自白具有相當程度之
      真實性，而得使本院確信被告前述自白之犯罪事實確屬真
      實，從而依刑事訴訟法第一百五十六條第一項、第二項之
      規定，本院自得依被告前述自白及該補強證據認定被告確
      有為前述竊盜犯行，本件事證明確，被告犯行堪以認定，
      應依法論科。
二、核被告所為，係犯刑法第三百二十條第一項之普通竊盜罪。
    原審認被告罪證明確，據予論科，固非無見，惟按刑法第三
    百零六條第一項之無故侵入他人建築物罪，依刑法第三百零
    八條第一項規定，須告訴乃論，而除有特別規定外，僅犯罪
    之被害人得為告訴，且告訴乃論之罪未經告訴者，應諭知不
    受理之判決，刑事訴訟法第二百三十二條、第三百零三條第
    三款亦分別著有明文。本件證人乙○○雖係臺灣鐵路管理局
    臺北車站行車部門員工，惟其並非臺灣鐵路管理局臺北車站
    之代表人，亦未經該臺灣鐵路管理局臺北車站代表人委託提
    起本件告訴，是其提出之告訴，就無故侵入他人建築物部分
    實屬告發性質，而臺灣鐵路管理局臺北車站之代表人復未就
    被告之侵入建築物之犯行提出告訴，則原審就被告之行為，
    除認犯刑法第三百二十條第一項之普通竊盜罪外，併認牽連
    犯刑法第三百零六條第一項無故侵入建築罪，尚有未當。被
    告上訴指摘原判決不當，雖無理由，但原審判決既有可議之
    處，即屬無可維持，自應由本院予以撤銷改判。爰審酌被告
    有竊盜等前科（未構成累犯），此有臺灣高等法院被告前案
    紀錄表一份在卷足按，素行不良，竟不知悛悔，不思以正途
    謀取財貨，對社會大眾之居家安全有重大之危害，嚴重影響
    社會治安，及其犯罪之目的、動機、犯罪所得財物等一切情
    狀，量處如主文第二項所示之刑，並諭知易科罰金之折算標
    準。
三、併辦意旨另以：被告意圖為自己不法之所有，於九十四年九
    月十一日下午五時三十分許，在基隆市○○路六三號貳樓「
    湯姆熊歡樂廣場」內，趁郭靜慈不注意之際，徒手竊取郭靜
    慈所有手提紙袋一只，內有現金二千五百元、型號為「PHSJ
    98」，門號為0000000000號行動電話一具及基隆
    交通卡—學生優待卡一張，得手後，據為己有，竊得現金二
    千五百元部分花用殆盡，上開行動電話則以二百元之代價，
    於同日在基隆市遠東戲院附近售予年籍不詳之成年女子，嗣
    丁○○於同月二十五日下午五時許，再度前往上址時，因形
    跡詭異，經湯母熊歡樂廣場員工報警，始查獲上情，因認被
    告此部分所涉犯嫌，與本件具有連續犯之關係，屬於裁判上
    一罪云云。經查，檢察官認被告涉有前揭移送併辦之犯行，
    業經被告於警詢、偵查及本院準備程序中坦承不諱，核與告
    訴人郭靜慈於警詢時證述情節相符，並有贓物認領保管單一
    紙在卷足參。然而，前揭檢察官移送併辦之犯罪事實距本件
    被告犯行，已有八月之遙，期間被告並曾入監服刑，兩案犯
    罪時間並無緊接情形，尚難認有何連續犯之概括犯意可言，
    非為起訴效力所及，本院自無從併案審理，應將該併辦部分
    退還檢察官依法另行偵查處理，併予說明。
據上論斷，應依刑事訴訟法第四百五十五條之一第一項、第三項
、第三百六十九條第一項前段、第三百六十四條、第二百九十九
條第一項前段，刑法第三百二十條第一項、第四十一條第一項前
段，罰金罰鍰提高標準條例第一條前段、第二條，判決如主文。
本案經檢察官陳以敦到庭執行職務
中　　華　　民　　國　九十四　年　 十二 　月   三十 　日
   　　　　　　　　臺灣臺北地方法院刑事第二庭
                       審判長法  官  吳孟良
                             法  官  沈君玲
                             法　官　雷淑雯
以上正本證明與原本無異。
不得上訴。
　　　 　　　　　　　　　　　書記官　林碧華
中　　華　　民　　國　九十四　年　 十二 　月   三十 　日
附錄本案論罪科刑法條全文
中華民國刑法第三百二十條
意圖為自己或第三人不法之所有，而竊取他人之動產者，為竊盜
罪，處五年以下有期徒刑、拘役或五百元以下罰金。
意圖為自己或第三人不法之利益，而竊佔他人之不動產者，依前
項之規定處斷。
前二項之未遂犯罰之。
